# 固定资产清理

提问人：xlf520bb 时间：2019-03-07 20:08:44
一台设备账面净值已转入固定资产清理，年末尚未出售，类似设备出售价较高，年末固定资产清理可以保留余额吗？

回答人：chenyiwei
根据《企业会计准则——应用指南》的附录《会计科目和主要账务处理》中对“1606 固定资产清理”科目的使用说明：“本科目期末借方余额，反映企业尚未清理完毕的固定资产清理净损失”。
该科目是允许期末有余额的，以前报表上也有单独的列报项目（ 2018 年度起已经并入 “固定资产” 项目列报）。如果借方余额较大，应关注其可收回性问题，必要时计提减值准备。